臺灣宜蘭地方法院刑事判決
110年度交易字第256號
公  訴  人  臺灣宜蘭地方檢察署檢察官
被      告  賴雋杰


上列被告因過失傷害案件，經檢察官提起公訴（110年度偵字第4
807號），被告就被訴事實為有罪之陳述，經本院裁定依簡式審
判程序審理，並判決如下：
    主  文
賴雋杰因過失傷害人，處拘役伍拾日，如易科罰金，以新臺幣壹
仟元折算壹日。
    事  實
賴雋杰於民國110年4月23日上午，駕駛車牌號碼0000-00號自用
  小客車，沿宜蘭縣三星鄉上將路三段由三星往大洲方向行駛於
  快車道上，於當日上午7時51分許，行經前開路段582巷之無號
  誌交岔路口時，本應注意車前狀況及兩車並行之間隔，隨時採
  取必要之安全措施，並應注意該交岔路口無號誌，應減速慢行
  ，做隨時停車之準備，而當時為晴天有自然光線之日間，該處
  為視距良好、乾燥、無缺陷、無障礙物之柏油路面，賴雋杰之
  意識清楚，所駕車輛機件正常，即無不能注意之情事，竟疏未
  注意貿然行駛，適遇游錦第騎乘腳踏自行車，沿宜蘭縣三星鄉
  上將路三段由三星往大洲方向之機慢車道駛至該路口欲變換車
  道左轉彎時，亦疏未注意轉彎車應暫停讓直行車先行，並應依
  兩段方式進行左轉而貿然變換車道欲左轉，兩車遂發生碰撞，
  當場造成游錦第人車倒地，並致游錦第受有左腳腓骨骨折、頸
  部扭傷、頭皮撕裂傷、多處擦傷/挫傷(臉部，雙手肘，雙膝)
  、腦震盪症候群、頭皮外傷、頭皮挫傷、右上臂挫傷、左肩挫
  傷、左側足部外踝閉鎖性骨折等傷害。賴雋杰於肇事後，在有
  偵查犯罪職權之公務員尚未知悉其為肇事者前，主動向警方報
  案，並已報明肇事人姓名、地點，不逃避而接受裁判。
案經游錦第訴由宜蘭縣政府警察局三星分局報請臺灣宜蘭地方
  檢察署檢察官偵查起訴。
    理  由
本件被告賴雋杰所犯之罪，係死刑、無期徒刑、最輕本刑為3 
  年以上有期徒刑以外之罪，亦非高等法院管轄第一審之案件，
  其就被訴事實為有罪之陳述，經告知簡式審判程序之旨，並聽
  取公訴人、被告及告訴代理人游錦長之意見後，本院依刑事訴
  訟法第273條之1第1項規定，裁定進行簡式審判程序，依刑事
  訴訟法第273條之2規定，本件證據調查，不受同法第159條第1
  項、第161條之2、第161條之3、第163條之1及第164條至第170
  條規定之限制，合先敘明。
上開犯罪事實，業據被告於警詢、偵查及本院審理時均坦承不
  諱（警卷第30頁、偵卷第8至9頁、交易卷第26至27、59至66頁
  ），核與告訴人游錦第於警詢之指訴情節大致相符（警卷第32
  至33頁），並有道路交通事故現場圖、道路交通事故調查報告
  表㈠㈡各1件（警卷第35、36、38頁）、告訴人之診斷證明書4紙
  （警卷第5頁、偵卷第10至12頁）、現場相片31紙（警卷第14
  至29頁）附卷可稽。按汽車行駛時，駕駛人應注意車前狀況及
  兩車並行之間隔，並隨時採取必要之安全措施；行經無號誌之
  交岔路口，應減速慢行，做隨時停車之準備，道路交通安全規
  則第94條第3項、93條第1項第2款分別定有明文，被告駕車自
  應注意上揭規定，而依卷附之交通事故調查報告表所載，被告
  並無不能注意之情事，竟疏未注意而貿然行駛，而告訴人行經
  上開路段，亦疏未注意其為轉彎車，應暫停讓直行之被告車輛
  先行，並應依兩段方式進行左轉，因而釀成本件交通事故，故
  被告與告訴人就本件車禍均有過失，至為明確，交通部公路總
  局臺北區監理所基宜區車輛行車事故鑑定會亦同此見解，有鑑
  定意見書1件在卷可參（交易卷第43至45頁），自可一併參酌
  。惟告訴人雖有上揭過失，然被告之過失，與告訴人自己之過
  失，併合而為危害發生之原因時，仍不能阻卻被告過失之責任
  。又本件事故之發生，係因被告有前述過失所致，是被告之過
  失行為與告訴人之受傷間，具有相當因果關係。綜上，被告前
  開出於任意性之自白核與事實相符，得作為認定事實之依據。
  本件事證明確，被告犯行堪以認定，應依法論科。
論罪科刑：
㈠核被告所為，係犯刑法第284條前段之過失傷害罪。
㈡被告於肇事後，在未被有偵查犯罪職權之公務員知悉前，主動
  向警方報案，並已報明肇事人姓名、地點，而不逃避裁判，業
  據其供陳（交易卷第64頁），並有道路交通事故肇事人自首情
  形紀錄表1紙附卷足證（交易卷第73頁），符合自首之規定，
  爰依刑法第62條前段規定減輕其刑。
㈢爰審酌被告駕車疏未注意上開情事，肇致本件交通事故，並致
  告訴人受有上揭傷害，所為誠有不該，然考量本件告訴人亦有
  過失、告訴人之傷勢非輕，及被告犯後坦承犯行，但未與告訴
  人達成和解等情，兼衡其於本院審理時自陳任職於食品工廠，
  月收入約新臺幣2萬餘元，未婚無子，與父母同住，尚需扶養
  父母及高職畢業之智識程度等一切情狀（交易卷第66頁），量
  處如主文所示之刑，並諭知如易科罰金之折算標準。
據上論斷，應依刑事訴訟法第273 條之1 第1 項、第299 條第1
項前段，刑法第284條前段、第62條前段、第41條第1項前段，刑
法施行法第1條之1第1項，判決如主文。
本案經檢察官梁光宗提起公訴，檢察官林禹宏到庭執行職務。
中　　華　　民　　國　　110 　年　　11　　月　　30　　日
                  刑事第四庭  法  官  陳錦雯
以上正本證明與原本無異。
如不服本判決應於收受送達後二十日內向本院提出上訴書狀，並
應敘述具體理由；其未敘述上訴理由者，應於上訴期間屆滿後二
十日內向本院補提理由書(均須按他造當事人之人數附繕本)「切
勿逕送上級法院」。
                              書記官  陳建宇
中　　華　　民　　國　　110 　年　　11　　月　　30　　日
附錄所犯法條：
中華民國刑法第284條
因過失傷害人者，處1年以下有期徒刑、拘役或10萬元以下罰金
；致重傷者，處3年以下有期徒刑、拘役或30萬元以下罰金。